【裁判字號】    89,上易,1255
【裁判日期】    891009
【裁判案由】    竊盜
【裁判全文】
臺灣高等法院刑事判決                          八十九年度上易字第一二五五號
    上  訴  人  臺灣新竹地方法院檢察署檢察官
    被      告  丙○○
右上訴人因被告竊盜案件，不服臺灣新竹地方法院八十八年度易字第九一五號，中華
民國八十九年二月十七日第一審判決（起訴案號：台灣新竹地方法院檢察署八十八年
度偵字第七○九五號，併案審理案號：臺灣板橋地方法院檢察署八十八年度偵字第二
二六○四號、臺灣新竹地方法院檢察署八十八年度偵字第八○七二號），提起上訴，
本院判決如左：
    主  文
原判決撤銷。
丙○○連續攜帶凶器竊盜，累犯，處有期徒刑貳年。
扣案錀匙貳支沒收。
    事  實
一、丙○○曾有違反麻醉藥品管理條例、藥事法、恐嚇取財等多項前科，最近一次於
    民國八十五年間因恐嚇案件，經臺灣新竹地方法院判處有期徒刑二年三月確定，
    並於八十七年九月九日執行完畢，竟猶不知悔改，復自八十八年八月四日起，至
  同年十月七日止，基於意圖為自己不法之所有之概括犯意，分別於下列時地，以
    下述之方法，連續竊取鍾年茪、林哲民、林俊義、甲○○、戊○○、乙○○、羅
    仁宏等人自小客車、機車、皮夾（內有駕駛執照等證件）、自小客車車牌等財物
    ，並先後多次為警查獲，其各次行竊之時間、地點、方法、所竊財物，均如下述
    ：
    (一)首於八十八年八月四日凌晨四時三十分許，在桃園縣中壢市○○街二十五號前
      ，以其自備鑰匙插入機車電門啟動引擎之方式，竊取林哲民所有車號ＣＤＦ─
      八三二號重機車，得手後供己代步。嗣於同年月十九日二十一時三十分許，在
      桃園縣中壢市○○路崇光百貨公司前之停車場，為警查獲（機車已由林哲民領
      回），扣得其所有供行竊用之錀匙一支。
    (二)次於八十八年八月十一日九時許，在新竹縣關西鎮○○里○○○○路旁，見鍾
      年茪將其所有之車號ＭＬ─七二二二號自小客車一部停放路旁，未關閉引擎即
      下車燒香拜佛未有注意之際，認有機可乘，遂上前將該自小客車私自開走，以
      此方式竊取之，得手後供己代步之用。惟旋於翌（十二）日中午十二時三十分
      許，適其駕駛上開自小客車行經台北縣新店市○○路○段二○○號前時，即為
      警查獲（自小客車已由鍾年茪領回）。
    (三)繼於八十八年九月六日凌晨五時許，見林俊義所有牌照號碼ＡＵ─一五一一號
      自小客車停放在桃園縣中壢市○○○街六號前，即乘林俊義未有注意之際，以
      自備錀匙乙支（未扣案）開啟車門並啟動引擎之方式，行竊該自小客車，得手
      後供己代步之用。嗣於同年九月初，為恐遭警查獲，乃將該ＡＵ─一五一一號
      車牌兩面悉予拆除，丟棄於龍潭往關西之路旁。
    (四)復於同年九月九日晚上八時許，在新竹縣關西鎮○○路、中豐路口時，見甲○○所有之車號ＣＥ─二○八○號自小客車一部停放路旁，未關閉引擎即下車購
      物未有注意之際，認有機可乘，遂上前私自將該自小客車開走而以此方式竊取
      之，得手後亦供己代步之用。嗣於同年月十二日晚間，因其駕駛上開自小客車
      行經臺北市○○○路、民生西路口時，被警發現而予追捕，丙○○雖棄車逃逸
      ，惟經警採取車上遺留下之指紋送請內政部警政署刑事警察局鑑定，發現其中
      一枚指紋與丙○○之檔存指紋相符，因而循線查知上情（自小客車已由甲○○
      領回）。
    (五)又於同年十月二日凌晨某時，與綽號「阿條」之成年男子，共同侵入桃園縣大
      溪鎮○○○街九五巷十五號一樓戊○○住宅，由綽號「阿條」者下手竊得戊○○所有紅色皮夾一個（內有戊○○及其父親廖大茂所有之駕駛執照、行車執照
      各二張、軍人眷屬身分證二張、信用卡、提款卡及現金一千元等物，其中駕駛
      執照、行車執照各二張、軍人眷屬身分證二張，均經戊○○領回）。
    (六)再於同年十月四日上午七時許，與綽號「阿條」之成年男子，在桃園縣大溪鎮
      ○○○路四─五號前，見乙○○所有之車號ＳＱ─五三二○號自小貨車一部停
      放該處，乘無人注意之際，以其所有自備錀匙一支，啟動上開自小貨車引擎後
      將之私自開走，而以此方式竊得該自小貨車供己代步之用。嗣於同年月八日凌
      晨一時三十分許，因丙○○為警在臺北縣中和市○○路一六○之一號新佳福保
      齡球館內查獲，始供出上情。旋由其帶警前往台北縣三重市重陽橋下之自由保
      齡球館內取回該自小貨車（已交乙○○領回），並扣得錀匙一支。
    (七)更於八十八年十月七日十九時三十分許，因其於稍早前之八十八年十月五日，
      請桃園縣龍潭鄉○○村○○路十六號「興達汽車保養廠」，將前述其所竊得牌
      照號碼ＡＵ─一五一一號林俊義所有自小客車拖回車廠修理，詎為該修車廠之
      負責人徐慶興（另經臺灣桃園地方法院檢察署檢察官處分不起訴在案）以該車
      未懸掛任何車牌而拒絕維修，丙○○乃於上開時間行經新竹縣關西鎮○○路北
      二高涵洞下時，趁羅仁宏所有牌照號碼ＫＤ─七○五二號自小客車停放該處而
      無人注意之際，即以其自備於客觀上對人之生命、身體、安全具有危險性，可
      供凶器使用之螺絲起子一支（未扣案），私自拆卸ＫＤ─七○五二號車牌兩面
      ，並於竊取得手後將之懸掛於ＡＵ─一五一一號自小客車上使用。迄同年十一
      月十日十四時三十分許，為警在桃園縣龍潭鄉○○村○○路十六號徐慶興所經
      營之「興達汽車保養廠」旁空地查獲該贓車，始循線查悉上情（自小客車及Ｋ
      Ｄ─七○五二號車牌，均已分別由林俊義及羅仁宏領回）。
二、案經臺北縣警察局新店分局移送臺灣臺北地方法院檢察署呈請臺灣高等法院檢察
    官署核令移轉臺灣新竹地方法院檢察署檢察官偵查起訴，及由臺灣板橋地方法院
    檢察署、臺灣新竹地方法院檢察署移送，並經本院依職權調取臺灣桃園地方法院
    八十八年度易字第二五七九號（含臺灣桃園地方法院檢察署八十八年度偵字第一
    三六七七號案）及八十九年度易字第二六一號（含臺灣桃園地方法院檢察署八十
    八年度偵字第一七一七九號案）案卷，併案審理。
    理  由
一、訊據被告丙○○除否認右揭事實一(五)關於與綽號「阿條」之成年男子共同侵入戊○○住宅行竊廖女所有紅色皮夾一只（內有戊○○及其父親廖大茂所有之駕駛執
    照、行車執照各二張、軍人眷屬身分證二張）部分，辯稱：東西是在小貨車（即
    上述ＳＱ─五三二○號乙○○所有自小貨車）上找到的云云外，餘均坦承不諱，
    其中關於前揭事實一(一)、(二)、(三)、(四)、(六)部分，核與被害人林哲民、鍾年茪、林
    俊義、甲○○及乙○○等人所述之失竊情節相符，並均有渠等書立之贓物認領保
    管單在卷可憑，且事實一(一)、(二)、(四)部分，復有「車輛竊盜、車牌失竊個別查詢
    報表─查詢車輛認可資料」（泛稱「失竊報告」）附卷；又事實一(四)部分，曾經
    警員在上開被害人甲○○所有之車號ＣＥ─二○八○號自小客車內採集指紋，送
    請內政部警政署刑事警察局鑑定結果，其中一枚與被告之檔存指紋相符，亦有該
    局八十八年九月二十九日局紋字第九一七號鑑定書一紙及照片八張附案可稽（見
    臺灣新竹地方法院檢察署八十八年度偵字第八○七二號卷第十二頁至第二十四頁
    ）；再事實一(一)、(六)部分，並有鑰匙各一支扣案可佐，堪認被告關於此等部分之
    自白係與事實相符。其次，關於前揭事實一(七)部分，雖被告自陳其行竊兩面車牌
    之時間（即八十八年十月七日十九時三十分許），與被害人羅仁宏於警訊中所述
    其發現車牌失竊之時間（即八十八年十月十日十九時三十分許），有所出入，惟
    徵之證人即上開曾一度以被告車輛未懸掛車牌為由而拒絕為被告修車之「興達汽
    車保養廠」負責人徐慶興於警訊中所言「．．．．．．至八十八年十月七日丙○○帶了兩面車牌ＫＤ─七○五二自行裝上車上．．．．．．．」等語，核與被告
    所述行竊時間較為吻合，應以被告所言為有可採。被告既坦承有偷竊車牌兩面，
    而關於此部分復有被害人羅仁宏所立具之贓物認領保管單在卷可稽，自亦堪認被
    告此部分之自白與事實並無二致。至於前揭事實一(五)為被告行竊否認部分，經查
    ：此部分事實業據被告丙○○於警訊中自承「於八十八年十月四日七時左右，在
    桃園縣大溪鎮栗子園四─五號竊得一部自小貨車．．．．．．．．．另外在前幾
    天，日期我不記得了，與我朋友外號『阿條』有到桃園縣大溪鎮○○○街九十五
    巷十五號侵入住宅偷竊，但得手多少我不清楚．．．．．．．」以及「警方在我
    身上發現戊○○之駕駛執照二張及其父廖大茂所有之二張行車執照及其本人二張
    官兵眷屬身分證，是我在該處侵入住宅所竊得之物品，另外有竊得其他物品均已
    被朋友『阿條』拿走」等情無訛；即被告於八十九年五月二十五日在本院調查中
    亦供承「證件是晚上與『阿條』去偷的，因為時間太久，怕講的與以前不符合，
    所以才會說是撿到的。我是在偷車的前兩天去偷的，是『阿條』進去偷的，有偷
    一個紅皮包，我被查獲時，紅皮包也在我身上」等語不諱，揆其先後所言關於行
    竊之情節，並無出入或矛盾，且據證人即查獲此部分事實之警員丁○○於八十九
    年五月二十五日在本院調查中亦證稱「當時是在被告身上發現戊○○及其父親之
    證件」及「警訊筆錄均係出於被告之自由意識制作」等情，並有被害人戊○○立
    具之贓物認領保管單在可考，殊亦足認被告此部分之自白屬實，其嗣後之翻供，
    無非卸責之詞，要難採信。綜上查證，本件事證已臻明確，被告之竊盜犯行洵堪
    認定，應予依法論科。
二、按刑法第三百二十一條第一項第三款之攜帶凶器竊盜罪，係以行為人攜帶凶器為
    其加重條件，此所謂凶器，其種類並無限制，凡客觀上足對人之生命、身體、安
    全構成威脅，具有危險性之凶器均屬之，且只須行竊時攜帶此種具有危險性之凶
    器為已足，並不以攜帶之初有行兇之意圖為必要（最高法院七十九年度台上字第
    五二五三號判例參照）。而螺絲起子一般均屬鐵器，頂端尖銳，質地堅硬，如用
    以施暴、脅迫、抵抗，依社會通念，皆足使人之生命、身體、安全受有危害，自
    堪認為凶器。核被告丙○○所為，關於前揭事實一(一)、(二)、(三)、(四)、(六)部分，係
    犯刑法第三百二十條第一項之普通竊盜罪；另關於前揭事實一(五)部分，係犯刑法
    第三百二十一條第一項第一款之於夜間侵入住宅竊盜罪；其餘關於前揭事實一(七)
    部分，係犯刑法第三百二十一條第一項第三款之攜帶凶器竊盜罪。雖公訴人就前
    揭事實一(一)、(三)、(四)、(五)、(六)、(七)部分之竊盜犯行，未據提起公訴，惟因各該部
    分與起訴之上開事實一(二)部份，具有連續犯之裁判上一罪關係，顯為起訴效力所
    及，本院自應併予審理。其關於上開事實一(五)、(六)部分，被告係與綽號「阿條」
    者共同為之，渠等間就各該次犯行，即有犯意聯絡及行為分擔，應以共同正犯論
    。又被告先後多次竊盜犯行，時間緊接、手法雷同，係犯罪構成要件相同之罪，
    顯均係基於概括之犯意反覆為之，為連續犯，應依刑法第五十六條之規定，論以
    情節較重之連續攜帶兇器竊盜之一罪，並依法加重其刑。再被告丙○○曾於八十
    五年間因恐嚇案件，經本院判處有期徒刑二年三月確定，於八十七年九月九日執
    行完畢，有臺灣新竹地方法院檢察署刑案資料查註紀錄表及本院被告全國前案紀
    錄表各一份在卷足參，其於五年以內再犯本件有期徒刑以上之罪，為累犯，依刑
    法第四十七條規定，遞加重其刑。
三、原審以被告罪證明確，據予論科，固非無見，惟查：(一)被告於原審判決前，尚基
    於同一犯意而有前揭事實一(一)、(三)、(五)、(七)部分之竊盜犯行，且其各該次盜竊行
    為時間，與經原審判決有罪部分之犯罪事實所發生之時間密接，手段亦復雷同，
    足見被告所涉全部竊盜犯行，顯係基於概括犯意反覆為之，其各次竊盜行為間，
    即有連續犯之裁判上一罪關係。乃原審竟未就被告所涉上述事實一(一)、(三)、(五)、
    (七)部分之竊盜犯行併予審判，自有疏漏。(二)其次，關於前揭事實一(六)部分，據被
    告丙○○於原審中雖供稱伊係以六角扳手竊得該自小貨車，然此不但與被告於警
    訊及檢察官偵查中所稱：伊是以自備鑰匙竊得該自小貨車之情節有異，且揆諸一
    般汽車門鎖及電門之鑰匙孔係呈「一」字型，六角扳手顯無插入之可能，再參之
    警方於查獲時亦祇扣得錀匙一支，以及被告接受警訊及檢察官偵訊之時間為八十
    八年十月八日，距其行竊該自小貨車之時間八十八年十月四日，相去不過短短四
    日，彼時渠對於究係以何工具行竊之記憶，自較深刻確實，是其當時所為陳述允
    較正確而有可採。被告嗣於本院中陳稱：伊在原審時，因希望案件趕快審結，怕
    說用鑰匙偷的，法官會不相信，所以才說是用六角扳手偷的等語，當非避就之詞
    。原審未察，遽依被告上開不實陳述，認其該次所為係犯刑法第三百二十一條第
    一項第三款之攜帶凶器竊盜罪，殊有誤會。又其以該次為警查扣之鑰匙一支，雖
    為被告所有但非供其犯罪之用而不予宣告沒收，亦有未洽。(三)再者，被告既有多
    項前科，且最近一次甫於八十七年九月九日執行完畢，竟又先後七次連續竊取他
    人財物，不但足徵其未改前愆，且其屢屢侵害他人財產法益，於社會治安亦至有
    妨害，乃原判決僅處以有期徒刑十一月，其量刑顯然過輕，殊不足以昭儆戒。檢
    察官上訴意旨指摘原判決不當，為有理由，自應由本院將原判決撤銷並自為判決
    。爰審酌被告之品行、犯罪之動機、目的、手段、犯罪所生之損害及犯罪後態度
    等一切情狀，量處如主文第二項所示之刑。又扣案之鑰匙二支，被告自承係渠所
    有且各供竊取汽、機車之用【見臺灣板橋地方法院檢察署八十八年度偵字第二二
    六○號卷附八十八年十月八日被告警訊筆錄、臺灣桃園地方法院檢察署八十八年
    度偵字第一三六七七號卷附被告丙○○（冒名邱瑞斌）警訊筆錄及八十八年八月
    二十日、八十八年十一月五日丙○○偵查筆錄】，合依刑法第三十八條第一項第
    二款併予宣告沒收。至於前揭事實一(七)部分之螺絲起子一支，雖亦據被告於警訊
    中陳稱係渠所有供竊取車牌之用，惟因既未扣案，為免日後執行困難，爰不予諭
    知沒收，併此敘明。
四、關於前揭事實一(一)、(三)、(七)部分，雖均因檢察官疏未注意同一被告已有同一竊盜
    案件繫屬在先，致重覆起訴而遭臺灣桃園地方法院分別以八十八年度易字第二五
    七九號（起訴案號：臺灣桃園地方法院檢察署八十八年度偵字第一三六七七號）
    及八十九年度易字第二六一號（起訴案號：臺灣桃園地方法院檢察署八十八年度
    偵字第一七一七九號）各判決公訴不受理在案，惟因僅係程序判決，無關實體之
    認定，且各該部分與已經提起公訴之上開事實一(二)部分，如前所述，又有連續犯
    之裁判上一罪關係，本院自仍得併予審判。而上述各該案卷，經臺灣桃園地方法
    院程序判決公訴不受理後，因未據主動移送本院併案審理，本院爰依職權調取之
    ，謹再附此說明。
據上論斷，應依刑事訴訟法第三百六十九條第一項前段、第三百六十四條、第二百九
十九條第一項前段、刑法第五十六條、第三百二十一條第一項第三款、第四十七條，
判決如主文。
本案經檢察官劉惟宗到庭執行職務。
中      華      民      國    八十九    年      十      月      九      日
                              臺灣高等法院刑事第二十庭
                                  審判長法  官  葉  麗  霞
                                        法  官  王  炳  梁
                                        法  官  余  來  炎
右正本證明與原本無異。
不得上訴。
                                        書記官  黃  麗  玲
中      華      民      國    八十九    年      十      月     十六     日
附錄：本案論罪科刑法條全文
刑法第三百二十一條：
犯竊盜罪而有左列情形之一者，處六月以上五年以下有期徒刑：
一、於夜間侵入住宅或有人居住之建築物、船艦或隱匿其內而犯之者。
二、毀越門扇、牆垣或其他安全設備而犯之者。
三、攜帶兇器而犯之者。
四、結夥三人以上而犯之者。
五、乘火災、水災或其他災害之際而犯之者。
六、在車站或埠頭而犯之者。
前項之未遂犯罰之。


司法院資訊處製作；財團法人民間司法改革基金會備份。
